【裁判字號】    95,訴,2544
【裁判日期】    951228
【裁判案由】    毒品危害防制條例
【裁判全文】
臺灣高雄地方法院刑事判決              95年度訴字第2544號
公  訴  人  臺灣高雄地方法院檢察署檢察官
被      告  乙○
上列被告因違反毒品危害防制條例案件，經檢察官提起公訴（95
年度毒偵字第4518號），被告於本院準備程序中為有罪之陳述，
經合議庭裁定由受命法官依簡式審判程序獨任審理，本院判決如
下：
    主  文
乙○連續施用第一級毒品，處有期徒刑柒月，扣案之第一級毒品
海洛因壹小包（淨重零點壹零公克，空包裝重零點貳壹公克），
沒收銷燬之。
    事 實 及 理 由
一、乙○於民國92年間因施用毒品案件，經本院裁定入戒治處所
    施以強制戒治，於92年12月22日停止處分釋放出所，於93年
    3 月6 日戒治期滿執行完畢。詎猶不知悔改，明知海洛因毒
    品危害防制條例第2 條第2 項所列之第一級級毒品，不得非
    法持有、施用，仍於上開強制戒治執行完畢釋放後5 年內，
    基於施用第一級毒品海洛因之概括犯意，自95年4 月中旬某
    日起，迄95年5 月7 日上午8 時許止，陸續購入第一級毒品
    海洛因而持有，並將第一級毒品海洛以摻入香菸內點燃，而
    吸食氣體之方式，在其位於高雄縣彌陀鄉○○路85號住處，
    連續施用第一級毒品海洛因多次。嗣於95年5 月8 日凌晨 0
    時20分許，在高雄縣橋頭鄉○○路○路邊巷1 之1 號前為警
    臨檢查獲，並當場扣得第一級毒品海洛因1 小包（淨重0.10
    公克，空包裝重0.21公克），並經乙○同意採尿送驗查獲。
二、本件被告乙○所犯為死刑、無刑徒刑或最輕本刑為3 年以上
    有期徒刑以外之罪，其於準備程序中就被訴犯罪事實，為有
    罪之陳述，經法官告知簡式審判程序之旨，並聽取當事人之
    意見後，依刑事訴訟法第273 條之1 第1 項規定，裁定由受
    命法官獨任進行簡式審判程序，合先指明。
三、查被告乙○行為後，如附表所示之相關法律業經變更，並俱
    於95年7 月1 日施行，玆經整體比較結果，裁判時法並未較
    為有利，從而依刑法第2 條第1 項規定，自應適用各該行為
    時法，亦即修正前刑法，合先敘明。
四、上揭犯罪事實，業據被告乙○於警詢、檢察官訊問及本院審
    理時均坦承不諱，且有第一級毒品海洛因1 小包（淨重0.10
    公克，空包裝重0.21公克）扣案可稽，並有臺灣科技檢驗股
    份有限公司95年5 月24日濫用藥物尿液檢驗報告各1 紙、尿
    液採驗對照表1 份、法務部調查局95年8 月10日鑑定通知書
    1 紙、臺灣高雄地方法院檢察署刑案查註紀錄表及臺灣高等
    法院被告全國前案紀錄表各1 紙附卷可稽。又被告乙○於92
    年間因施用毒品案件，經本院裁定入戒治處所施以強制戒治
    ，於92年12月22日停止處分釋放出所，於93年3 月6 日戒治
    期滿執行完畢之事實，有臺灣高雄地方法院檢察署刑案查註
    紀錄表及臺灣高等法院被告全國前案紀錄表各1 紙附卷可稽
    ，是被告確係於強制戒治執行完畢釋放後，5 年內又為本件
    施用第一級毒品海洛因之犯行甚明；從而，本案事證明確，
    被告犯行堪予認定，應依法論科。
五、查海洛因係毒品危害防制條例第2 條第2 項所稱之第一級毒
    品，不得非法持有及施用。核被告所為，係犯毒品危害防制
    條例第10條第1 項之施用第一級毒品罪。被告持有第一級毒
    品海洛因之低度行為，已為施用之高度行為所吸收，不另論
    罪。被告多次施用第一級毒品犯行，時間緊接，方法相同，
    顯係基於概括犯意而為，為連續犯，爰依修正刑法第56 條
    之所犯為規定，以一罪論，並加重其刑。爰審酌被告曾觸犯
    施用毒品之犯行，雖經強制戒治程序，仍未能斷戒施用毒品
    惡習，顯見其戒治意志不堅，缺乏戒治動機，本應從重量刑
    以收刑罰教化之效。惟念其施用毒品係對己身殘害，並未造
    成他人具體危害，且其亦身受咽喉癌之苦，有財團法人義大
    醫院95年9 月10日診斷證明書1 紙在卷可稽，其情亦屬可憫
    ，而其於犯後坦承犯行，態度尚稱良好等一切情狀，酌情量
    處如主文所示之刑，以示儆懲。
六、按沒收係屬從刑，而從刑附屬於主刑，應依主刑所適用之法
    律（最高法院95年5 月23日第8 次刑事庭會議決議參照）。
    經查，扣案之海洛因1 小包（淨重0.10公克，空包裝重0.21
    公克）經鑑定結果，係屬毒品危害防制條例第2 條第2 項所
    稱之第一級毒品，有法務部調查局95年8 月10日鑑定通知書
    1 紙在卷可參，應依毒品危害防制條例第18條第1 項前段規
    定宣告沒收銷燬之。
七、如不服本判決，應於判決送達後10日內，向本院提出上訴狀
    。
據上論斷，應依刑事訴訟法第273 條之1 第1 項、第284 條之 1
、第299 條第1 項前段，毒品危害防制條例第10條第1 項、第18
條第1 項前段，刑法第11條、第2 條第1 項前段、第56條（修正
前），判決如主文。
本案經檢察官甲○○到庭執行職務。
中    華    民    國    95    年    12    月    28    日
                  鳳山刑事第一庭      法  官  陳盈吉
以上正本證明與原本無異。
中    華    民    國    95    年    12    月    28    日
                                      書記官  吳俊達
附錄本判決論罪科刑法條：
毒品危害防制條例第10條第1項
施用第1級毒品者，處6月以上5年以下有期徒刑。
附表：
┌────┬────────┬─────────┬──────────┬─────┐
│比較內容│行為時法（民國95│裁判時法（民國95年│比較結果            │備註      │
│        │年7 月1 日前之刑│7 月1 日生效後之刑│                    │          │
│        │罰法律）        │罰法律）          │                    │          │
├────┼────────┼─────────┼──────────┼─────┤
│刑法第56│刑法第56條      │修正刪除          │行為時法律有連續犯規│          │
│條之連續│                │                  │定，係僅論一罪而得加│          │
│犯      │                │                  │重其刑至二分之一，裁│          │
│        │                │                  │判時法律刪除連續犯後│          │
│        │                │                  │，數罪行應分論併罰，│          │
│        │                │                  │以行為時法律較有利於│          │
│        │                │                  │行為人。            │          │
└────┴────────┴─────────┴──────────┴─────┘


司法院資訊處製作；財團法人民間司法改革基金會備份。
